臺灣士林地方法院刑事裁定　　　 100年度交聲字第925、926號
原處分機關　臺北市交通事件裁決所
受 處分 人
即 異議 人　林辰修
上列異議人即受處分人因違反道路交通管理處罰條例案件，對於
臺北市交通事件裁決所中華民國100 年8 月16日所為之處分（原
處分案號：北市裁罰字第裁22-AW0000000、22-AW0000000號），
聲明異議，本院裁定如下：
    主  文
異議均駁回。
    理  由
一、原處分意旨略以：異議人即受處分人林辰修所有之車牌號碼
    1318-VR 號自小客車分別於民國100 年6 月10日8 十15分級
    同日11時41分許，違規停放於臺北市○○街劃有禁止臨時停
    車標線之處所，經臺北市政府警察局北投分局逕行舉發異議
    人有「在顯有妨礙他車通行處所停車」、「在禁止臨時停車
    處所停車」之違規，異議人不服到案陳述意見，原處分機關
    即臺北市交通事件裁決所仍認異議人有上開違規行為，依道
    路交通管理處罰條例第56條第1 項第5 款、第1 款之規定裁
    處異議人各罰鍰新臺幣（下同）900 元，合計1800元等語。
二、異議意旨略以：伊停車於該處並未劃紅線，紅單收到的照片
    上也沒有紅線，是隔天才補上紅線，員警告知該路段當時雖
    未劃紅線，但經查證相關單位確實不能停車，但伊沒有預知
    能力，如何能得知該處將預設紅線而不能停車？爰為此聲明
    異議等語。
三、按汽車駕駛人停車時，在禁止臨時停車處所停車，處新臺幣
    600 元以上1,200 元以下罰鍰，道路交通管理處罰條例第56
    條第1 項第1 款定有明文。又按交岔路口、公共汽車招呼站
    10公尺內、消防栓、消防車出入口5 公尺內，及設有禁止臨
    時停車標誌、標線處所均不得臨時停車；紅實線，設於路側
    ，用以禁止臨時停車。道路交通安全規則第111 條第1 項第
    2 款、第3 款、道路交通標誌標線號誌設置規則第149 條第
    5 款分別明定。末按違反道路交通管理處罰條例第56條第1
    項第1 款之事件，於應到案期限內繳納或到案聽候裁決者，
    機器腳踏車處600 元罰鍰，亦經違反道路交通管理事件統一
    裁罰基準及處理細則第2 條及違反道路交通管理事件統一裁
    罰基準表規定甚明。
四、再按道路交通管理處罰條例第7 條之2 之逕行舉發案件，逕
    行舉發汽車有第56條第1 項規定之情形，而駕駛人、汽車所
    有人、汽車買賣業、汽車修理業不在場或未能將汽車移置每
    逾2 小時者，得連續舉發。道路交通管理處罰條例第85條之
    1 第2 項第2 款亦定有明文。上開規定係86年1 月22日增訂
    公布第85條之1 規定，係對於汽車駕駛人違反同條例第56條
    第1 項各款而為違規停車之行為，得為連續認定及通知其違
    規事件之規定，乃立法者對於違規事實一直存在之行為，考
    量該違規事實之存在對公益或公共秩序確有影響，除使主管
    機關得以強制執行之方法及時除去該違規事實外，並得藉舉
    發其違規事實之次數，作為認定其違規行為之次數，從而對
    此多次違規行為得予以多次處罰，並不生一行為二罰之問題
    ，與法治國家一行為不二罰之原則，並無牴觸，此亦經大法
    官會議釋字第604 號解釋闡明在案。
五、經查：
(一)本件異議人於100年6月10日，將其所有之1318-VR自用小客
    車，停放於臺北市○○街劃有禁止臨時停車標線之處所，經
    臺北市政府警察局北投分局於當日8 時15 分 逕行製單舉發
    異議人有「在顯有妨礙他車通行處所停車」，又因異議人車
    輛持續停放於該處未遷移，該局復於當日11 時41 分製單舉
    發異議人「在禁止臨時停車處所停車」之違規等事實，均為
    異議人所不爭執，且有上開舉發通知單、交通違規案件陳述
    書、臺北市交通事件裁決所北市裁罰字第裁22-AW0000000、
    22-AW0000000號違反道路交通管理事件裁決書2 紙、違規採
    證照片4張在卷可憑。
(二)異議人固以上開情詞置辯。惟查：
  1.按道路交通管理處罰條例第56條第1 項之規定，將其中第4
    款「在設有禁止停車標誌、標線之處所停車」及第5 款「在
    顯有妨礙其他人、車通行處所停車」所規定之行為，併列為
    違規停車之處罰事由，足見汽車駕駛人在顯有妨礙其他人、
    車通行處所停車之違規處罰，並不以該停車處所設有禁止停
    車之標誌或標線為必要，且該2 款之構成要件並不相同。又
    道路交通管理處罰條例第56條第1 項第5 款之規範目的，係
    為避免汽車駕駛人任意停放車輛而造成交通秩序紊亂，以維
    護交通秩序及往來人、車之安全，從而，依該規定之文義及
    規範目的觀之，倘由駕駛人之停車位置、停車位置所在道路
    之路幅與寬度、道路既有設置狀況、雙向通行與否及車流量
    大小、他車通行時是否顯然受到妨礙等因素綜合判斷，若已
    明顯妨礙他車通行或阻礙交通順暢，即可認定已違反前開規
    定，合先敘明。
  2.本件受處分人即異議人停放車輛地點位在臺北市○○街304
    號前，經本院審視本件舉發照片（詳如本院卷第6 至8 頁）
    ，該處騎樓與馬路之落差處，設有機車出入之斜坡，異議人
    於該處停車後，其車身即將該處斜坡出入口完全堵塞，顯已
    形成障礙物，使往來交通受有妨礙，且該處既為供人車通行
    往來道路之通道，不論另端是否別有通路，均無解受處分人
    應負在妨礙他車通行處所停車之違規責任。又經臺北市政府
    警察局北投分局電詢臺北市交通管制工程處查證結果，該處
    自100 年6 月3 日起即劃設紅線，此有該局100 年9 月5 日
    北市警投分交字第10032035100 號函文1 份在卷可佐，並有
    現場紅線照片1 幀附卷可稽（詳見本院卷第8 頁下方照片）
    ，則異議人於100 年6 月10日違規停車時，上開停車地點已
    屬劃設紅線禁止臨時停車處所，異議人空言以該處未劃紅線
    置辯，自無足採。
  3.又經本院檢視上揭違規採證照片，異議人上開停車地點繪設
    有表示禁止臨時停車之紅色標線，且緊鄰斜坡邊緣，該繪設
    之紅線應清晰可見，並無使人混淆誤認之可能，是則異議人
    主觀上自能知悉其停車之地點係禁止臨時停車處所至明。綜
    上，本件異議人停車地點既係依上開道路交通安全法規為維
    護交通秩序、確保交通安全規定之禁止停車之區域，且亦劃
    有禁止停車之紅線標線，則車輛駕駛人自有遵守之義務，異
    議人本應遵守交通安全規則之規定，仍任意停車妨害交通，
    異議人執上開理由聲明異議，指摘原處分不當，自不足採。
  4.又本件由違規採證照片可見異議人所有之上開車輛停放之位
    置、角度均未變動，應可認為異議人係持續停車於該處等情
    ，並非子虛，然而，原處分機關既係分別就異議人於100 年
    6 月10日8 時15分及當日11時41分違規臨時停車之行為予以
    裁罰，則異議人持續違規停車之行為早已超過2 小時以上，
    原處分機關予以連續處罰即符合上揭道路交通管理處罰條例
    第85條之1 第2 項第2 款之規定，附此說明。
六、綜上所述，本件異議人確有在顯有妨礙他車通行處所停車及
    在禁止臨時停車處所停車之違規行為，原處分機關依道路交
    通管理處罰條例第56條第1 項第5 款、第1 款、違反道路交
    通管理事件統一裁罰基準及處理細則及違反道路交通管理事
    件統一裁罰標準表之規定，各裁處異議人罰鍰900 元，合計
    罰鍰1800元，核無違誤。本件異議人之異議均無理由，應予
    駁回。
七、依道路交通案件處理辦法第19條，裁定如主文。
中    華    民    國   100    年    9     月    30    日
                        交通法庭法  官  陳俞婷
以上正本證明與原本無異。
如不服本裁定應於送達後5日內向本院提出抗告狀。
                                書記官  李玟郁
中    華    民    國   100    年    10    月    5     日
臺灣士林地方法院刑事裁定       100年度交聲字第925、926號
原處分機關  臺北市交通事件裁決所
                    設臺北市○○○路○段92號7樓
受 處分 人
即 異議 人  林辰修  男  35歲（民國○○年○月○○日生）
                    身分證統一編號：Ｚ000000000號
                    住臺北市○○區○○路73巷20號3樓
上列異議人即受處分人因違反道路交通管理處罰條例案件，對於
臺北市交通事件裁決所中華民國100 年8 月16日所為之處分（原
處分案號：北市裁罰字第裁22-AW0000000、22-AW0000000號），
聲明異議，本院裁定如下：
    主  文
異議均駁回。
    理  由
一、原處分意旨略以：異議人即受處分人林辰修所有之車牌號碼
    1318-VR 號自小客車分別於民國100 年6 月10日8 十15分級
    同日11時41分許，違規停放於臺北市○○街劃有禁止臨時停
    車標線之處所，經臺北市政府警察局北投分局逕行舉發異議
    人有「在顯有妨礙他車通行處所停車」、「在禁止臨時停車
    處所停車」之違規，異議人不服到案陳述意見，原處分機關
    即臺北市交通事件裁決所仍認異議人有上開違規行為，依道
    路交通管理處罰條例第56條第1 項第5 款、第1 款之規定裁
    處異議人各罰鍰新臺幣（下同）900 元，合計1800元等語。
二、異議意旨略以：伊停車於該處並未劃紅線，紅單收到的照片
    上也沒有紅線，是隔天才補上紅線，員警告知該路段當時雖
    未劃紅線，但經查證相關單位確實不能停車，但伊沒有預知
    能力，如何能得知該處將預設紅線而不能停車？爰為此聲明
    異議等語。
三、按汽車駕駛人停車時，在禁止臨時停車處所停車，處新臺幣
    600 元以上1,200 元以下罰鍰，道路交通管理處罰條例第56
    條第1 項第1 款定有明文。又按交岔路口、公共汽車招呼站
    10公尺內、消防栓、消防車出入口5 公尺內，及設有禁止臨
    時停車標誌、標線處所均不得臨時停車；紅實線，設於路側
    ，用以禁止臨時停車。道路交通安全規則第111 條第1 項第
    2 款、第3 款、道路交通標誌標線號誌設置規則第149 條第
    5 款分別明定。末按違反道路交通管理處罰條例第56條第1
    項第1 款之事件，於應到案期限內繳納或到案聽候裁決者，
    機器腳踏車處600 元罰鍰，亦經違反道路交通管理事件統一
    裁罰基準及處理細則第2 條及違反道路交通管理事件統一裁
    罰基準表規定甚明。
四、再按道路交通管理處罰條例第7 條之2 之逕行舉發案件，逕
    行舉發汽車有第56條第1 項規定之情形，而駕駛人、汽車所
    有人、汽車買賣業、汽車修理業不在場或未能將汽車移置每
    逾2 小時者，得連續舉發。道路交通管理處罰條例第85條之
    1 第2 項第2 款亦定有明文。上開規定係86年1 月22日增訂
    公布第85條之1 規定，係對於汽車駕駛人違反同條例第56條
    第1 項各款而為違規停車之行為，得為連續認定及通知其違
    規事件之規定，乃立法者對於違規事實一直存在之行為，考
    量該違規事實之存在對公益或公共秩序確有影響，除使主管
    機關得以強制執行之方法及時除去該違規事實外，並得藉舉
    發其違規事實之次數，作為認定其違規行為之次數，從而對
    此多次違規行為得予以多次處罰，並不生一行為二罰之問題
    ，與法治國家一行為不二罰之原則，並無牴觸，此亦經大法
    官會議釋字第604 號解釋闡明在案。
五、經查：
(一)本件異議人於100年6月10日，將其所有之1318-VR自用小客
    車，停放於臺北市○○街劃有禁止臨時停車標線之處所，經
    臺北市政府警察局北投分局於當日8 時15 分 逕行製單舉發
    異議人有「在顯有妨礙他車通行處所停車」，又因異議人車
    輛持續停放於該處未遷移，該局復於當日11 時41 分製單舉
    發異議人「在禁止臨時停車處所停車」之違規等事實，均為
    異議人所不爭執，且有上開舉發通知單、交通違規案件陳述
    書、臺北市交通事件裁決所北市裁罰字第裁22-AW0000000、
    22-AW0000000號違反道路交通管理事件裁決書2 紙、違規採
    證照片4張在卷可憑。
(二)異議人固以上開情詞置辯。惟查：
  1.按道路交通管理處罰條例第56條第1 項之規定，將其中第4
    款「在設有禁止停車標誌、標線之處所停車」及第5 款「在
    顯有妨礙其他人、車通行處所停車」所規定之行為，併列為
    違規停車之處罰事由，足見汽車駕駛人在顯有妨礙其他人、
    車通行處所停車之違規處罰，並不以該停車處所設有禁止停
    車之標誌或標線為必要，且該2 款之構成要件並不相同。又
    道路交通管理處罰條例第56條第1 項第5 款之規範目的，係
    為避免汽車駕駛人任意停放車輛而造成交通秩序紊亂，以維
    護交通秩序及往來人、車之安全，從而，依該規定之文義及
    規範目的觀之，倘由駕駛人之停車位置、停車位置所在道路
    之路幅與寬度、道路既有設置狀況、雙向通行與否及車流量
    大小、他車通行時是否顯然受到妨礙等因素綜合判斷，若已
    明顯妨礙他車通行或阻礙交通順暢，即可認定已違反前開規
    定，合先敘明。
  2.本件受處分人即異議人停放車輛地點位在臺北市○○街304
    號前，經本院審視本件舉發照片（詳如本院卷第6 至8 頁）
    ，該處騎樓與馬路之落差處，設有機車出入之斜坡，異議人
    於該處停車後，其車身即將該處斜坡出入口完全堵塞，顯已
    形成障礙物，使往來交通受有妨礙，且該處既為供人車通行
    往來道路之通道，不論另端是否別有通路，均無解受處分人
    應負在妨礙他車通行處所停車之違規責任。又經臺北市政府
    警察局北投分局電詢臺北市交通管制工程處查證結果，該處
    自100 年6 月3 日起即劃設紅線，此有該局100 年9 月5 日
    北市警投分交字第10032035100 號函文1 份在卷可佐，並有
    現場紅線照片1 幀附卷可稽（詳見本院卷第8 頁下方照片）
    ，則異議人於100 年6 月10日違規停車時，上開停車地點已
    屬劃設紅線禁止臨時停車處所，異議人空言以該處未劃紅線
    置辯，自無足採。
  3.又經本院檢視上揭違規採證照片，異議人上開停車地點繪設
    有表示禁止臨時停車之紅色標線，且緊鄰斜坡邊緣，該繪設
    之紅線應清晰可見，並無使人混淆誤認之可能，是則異議人
    主觀上自能知悉其停車之地點係禁止臨時停車處所至明。綜
    上，本件異議人停車地點既係依上開道路交通安全法規為維
    護交通秩序、確保交通安全規定之禁止停車之區域，且亦劃
    有禁止停車之紅線標線，則車輛駕駛人自有遵守之義務，異
    議人本應遵守交通安全規則之規定，仍任意停車妨害交通，
    異議人執上開理由聲明異議，指摘原處分不當，自不足採。
  4.又本件由違規採證照片可見異議人所有之上開車輛停放之位
    置、角度均未變動，應可認為異議人係持續停車於該處等情
    ，並非子虛，然而，原處分機關既係分別就異議人於100 年
    6 月10日8 時15分及當日11時41分違規臨時停車之行為予以
    裁罰，則異議人持續違規停車之行為早已超過2 小時以上，
    原處分機關予以連續處罰即符合上揭道路交通管理處罰條例
    第85條之1 第2 項第2 款之規定，附此說明。
六、綜上所述，本件異議人確有在顯有妨礙他車通行處所停車及
    在禁止臨時停車處所停車之違規行為，原處分機關依道路交
    通管理處罰條例第56條第1 項第5 款、第1 款、違反道路交
    通管理事件統一裁罰基準及處理細則及違反道路交通管理事
    件統一裁罰標準表之規定，各裁處異議人罰鍰900 元，合計
    罰鍰1800元，核無違誤。本件異議人之異議均無理由，應予
    駁回。
七、依道路交通案件處理辦法第19條，裁定如主文。
中    華    民    國   100    年    9     月    30    日
                        交通法庭法  官  陳俞婷
以上正本證明與原本無異。
如不服本裁定應於送達後5日內向本院提出抗告狀。
                                書記官  李玟郁
中    華    民    國   100    年    10    月    5     日